【裁判字號】    97,上易,735
【裁判日期】    970425
【裁判案由】    竊盜
【裁判全文】
臺灣高等法院臺中分院刑事判決         97年度上易字第735號
上 訴 人  臺灣彰化地方法院檢察署檢察官
被    告  甲○○
上列上訴人因被告竊盜案件，不服臺灣彰化地方法院中華民國97
年3月4日第一審判決 (起訴案號：台灣彰化地方法院檢察署96年
度偵字第494號)，提起上訴，本院裁定如下：
    主  文
上訴人應於本裁定送達後柒日內補提上訴具體理由。
    理  由
一、依刑事訴訟法第350條、第361條、第362條、第367條規定，
    不服地方法院之第一審判決而上訴者，須提出上訴書狀，並
    應敘述具體理由，為上訴必備之程式；其所提出之書狀未敘
    述上訴理由，或僅曾以言詞陳述上訴理由者，均應於上訴期
    間屆滿後二十日內補提理由書於第一審法院。第一審法院經
    形式審查，認逾期未補提上訴理由者，應定期間先命補正；
    逾期未補正者，為上訴不合法律上之程式，應以裁定駁回。
    倘已提出上訴理由，但所提非屬具體理由者，則由第二審法
    院以上訴不合法律上之程式，判決駁回。而所謂具體理由，
    必係依據卷內既有訴訟資料或提出新事證，指摘或表明第一
    審判決有何採證認事、用法或量刑等足以影響判決本旨之不
    當或違法，而構成應予撤銷之具體事由，始克當之（例如：
    依憑證據法則具體指出所採證據何以不具證據能力，或依憑
    卷證資料，明確指出所為證據證明力之判斷如何違背經驗、
    論理法則）；倘僅泛言原判決認定事實錯誤、違背法令、量
    刑失之過重或輕縱，而未依上揭意旨指出具體事由，或形式
    上雖已指出具體事由，然該事由縱使屬實，亦不足以認為原
    判決有何不當或違法者（例如：對不具有調查必要性之證據
    ，法院未依聲請調查亦未說明理由，或援用證據不當，但除
    去該證據仍應為同一事實之認定），皆難謂係具體理由，俾
    與第二審上訴制度旨在請求第二審法院撤銷、變更第一審不
    當或違法之判決，以實現個案救濟之立法目的相契合，並節
    制濫行上訴（最高法院97年度上訴字第460號刑事判決參照
    ）。
二、本件上訴人即檢察官對於原審所為科刑之判決不服，提起上
    訴。其上訴意旨略以：被告於警、偵訊期間坦承犯行，然於
    審理期間矢口否認犯行，並指為警所栽贓，嗣後又改口稱於
    另案中遭警毆打，然其為圖卸責，竟任意誣指員警，足見被
    告犯後態度不佳；另為調查本案犯罪事實，原審曾傳訊被害
    人、查獲員警到庭為證，其虛耗社會成本，惡性亦不輕；又
    被告自民國64年起，屢犯竊盜罪，迭遭臺灣彰化地方法院判
    處有期徒刑以上之罪並入監執行，而本署檢察官亦曾就被告
    所犯之竊盜犯行，屢次諭知職權不起訴處分等情，有臺灣高
    等法院被告前案紀錄表在卷可稽，被告歷經此等教訓，竟然
    又再為本件竊盜犯行，其漠視法紀至為明顯。然而原審竟僅
    對被告判處拘役10日，尚不足以收警惕之效，本署檢察官難
    認妥當云云。
三、按量刑係屬法院得自由裁酌之職權，原判決關於量刑，已於
    理由中明載「審酌被告因病致精神障礙及心智缺陷，自我控
    制能力本屬不足，其犯罪手段尚屬平和，被害人所受損害尚
    輕，並表達不予追究之意，且被告生活狀況不佳，有彰化縣
    鹿港鎮低收入戶證明書1份在卷可稽，暨其犯罪目的、犯後
    態度等一切情狀，認公訴人請求量處有期徒刑3月之刑，仍
    屬過重，酌情量處如主文所示之刑，並諭知易科罰金之折算
    標準，以資警惕。又按犯罪在96年4月24日以前者，所宣告
    之有期徒刑、拘役或罰金，除中華民國九十六年罪犯減刑條
    例另有規定外，減其刑期或金額2分之1；犯最重本刑為5年
    以下有期徒刑以下之刑之罪，依本條例規定減為6月以下有
    期徒刑、拘役者，應於為減刑裁判時，併諭知易科罰金折算
    之標準，同條例第2條第1項第3款、第9條定有明文。本件被
    告犯罪時間在96年4月24日以前，本件復無不得減刑之例外
    情形，應依上開規定減其宣告刑2分之1，即減處為拘役5日
    ，並諭知易科罰金之折算標準」等語，檢察官上訴理由，並
    未依據卷內既有訴訟資料或提出新事證，指摘或表明原判決
    有何採證認事、用法或量刑等足以影響判決本旨之不當或違
    法，而構成應予撤銷之具體事由，爰依刑事訴訟法第367條
    但書規定，限於本裁定送達後7日內補正，特此裁定。
中    華    民    國    97    年    4    月    25    日
            刑事第九庭 審判長法  官  陳  筱  珮
上列正本證明與原本無異。
不得抗告。
                             書記官  廖  次  芬
中    華    民    國    97    年    4     月    25    日


司法院資訊處製作；財團法人民間司法改革基金會備份。
